臺灣高雄地方法院刑事判決　　　　　　 100年度訴字第1016號
公　訴　人　臺灣高雄地方法院檢察署檢察官
被　　　告　蔡宗韋
選任辯護人　吳春生律師
　　　　　　陳松甫律師
　　　　　　蔡念辛律師
被　　　告　蔣承偉
上　一　人
選任辯護人　邱超偉律師
　　　　　　石繼志律師
　　　　　　王維毅律師
上列被告因違反毒品危害防制條例案件，經檢察官提起公訴（
100 年度偵字第20933、20934、23634號），本院判決如下：
    主  文
蔡宗韋犯如附表一主文欄所示之罪，各處如附表一主文欄所示之
刑。應執行有期徒刑柒年陸月，扣案第三級毒品愷他命壹瓶（含
瓶子壹個；檢驗後淨重為玖點參參貳公克）、SONY紅色手機壹支
（序號000000000000000、含門號0000000000之SIM卡壹張）、AN
YCALL黑色手機壹支（序號000000000000000、含門號0000000000
之SIM卡壹張），均沒收；未扣案販賣毒品所得，合計新臺幣陸
萬捌仟伍佰元沒收之，如全部或一部不能沒收時，以其財產抵償
之。
蔣承偉犯如附表二主文欄所示之罪，各處如附表二主文欄所示之
刑。應執行有期徒刑陸年肆月，扣案愷他命貳包（含包裝袋貳個
；檢驗後淨重各為柒玖點零貳肆公克、零點捌陸肆公克，合計檢
驗後淨重為柒玖點捌捌捌公克）、電子磅秤壹台，均沒收；未扣
案之門號0000000000之不詳廠牌手機壹支（含前揭門號SIM卡壹
張）及販賣毒品所得合計新臺幣貳仟壹佰元，均沒收之，如全部
或一部不能沒收時，手機部分，追徵其價額，販賣毒品所得部分
，以其財產抵償之。
    事  實
一、蔡宗韋明知愷他命（Ketamine）為毒品危害防制條例第2條
    第2項第3款所規範之第三級毒品，依法不得持有、轉讓、販
    賣，竟意圖營利，基於販賣第三級毒品愷他命之犯意，持其
    所有門號「0000000000」或「0000000000」行動電話，作為
    與購毒者之聯絡工具，分別於附表一編號一至編號六所示之
    時間，在附表一編號一至編號六所示之地點，販賣附表一編
    號一至編號六所示數量、價錢之愷他命與附表一編號一至編
    號六所示之人；復基於轉讓第三級毒品愷他命之犯意，於附
    表一編號七所示之100年6月23日凌晨1時51分許，在高雄市
    ○○區○○路與憲政路口之某薑母鴨店內，無償轉讓愷他命
    0.5公克給賴長杰1次。嗣經警於100年7月13日下午2時許，
    持搜索票在蔡宗韋位於高雄市前鎮區○○○路220巷1號8樓
    之租屋處執行搜索，當場扣得愷他命1瓶（檢驗前淨重9.393
    公克）、蔡宗韋所有之SONY紅色手機1支（序號00000000000
    0000、含門號0000000000之SIM卡1張）、ANYCALL黑色手機1
    支（序號000000000000000、含門號0000000000之SIM卡1 張
    ），並傳喚陳福山等人到案說明，始悉上情。
二、蔣承偉明知愷他命為毒品危害防制條例第2條第2項第3款所
    規範之第三級毒品，依法不得持有、轉讓、販賣，竟意圖營
    利，基於販賣第三級毒品愷他命之犯意，持其所有之門號「
    0000000000」行動電話，作為與購毒者之聯絡工具，利用其
    所有之電子磅秤將愷他命秤重、分裝，而分別於附表二編號
    一、編號三至編號五所示之時間，在附表二編號一、編號三
    至編號五所示之地點，販賣並交付如附表二編號一、編號三
    至編號五所示數量、價錢之愷他命與附表二編號一、編號三
    至編號五所示之人；復基於轉讓第三級毒品愷他命之犯意，
    於附表二編號二所示之100年5月上旬某日某時許，在高雄市
    ○○區○○路244號，將業經前揭電子磅秤秤重、分裝之愷
    他命0.5公克，無償轉讓給賴長杰1次；另基於販賣第三級毒
    品愷他命以牟利之犯意，於100年7月6日某時，在高雄市85
    大樓附近之LAMP  PUB內，以新臺幣（下同）2萬元之價格，
    向姓名、年籍不詳，綽號「小Ｋ」之人，購入第三級毒品愷
    他命1大包（純度約66.61％，純質淨重52.759公克）、1 小
    包（純度約61.92％，純質淨重0.569公克），並置於其位於
    高雄市○○區○○路23號4樓之住處內（即附表二編號六所
    示之事實）。嗣經警於100年7月13日下午1時50分許，持搜
    索票在蔣承偉上開住處執行搜索，當場扣得前揭愷他命1 大
    包、愷他命1小包、蔣承偉所有之電子磅秤1台，並傳喚康智
    翔等人到案說明，始悉上情。
三、案經內政部警政署航空警察局高雄分局報告臺灣高雄地方法
    院檢察署檢察官偵查起訴。
    理  由
壹、證據能力部分：
一、共同被告蔡宗韋於警詢中所為之供述，對於被告蔣承偉而言
    ，係屬被告以外之人於審判外之陳述，為傳聞證據，且共同
    被告蔡宗韋業於本院審理中，以證人身分到庭作證，其證述
    內容與先前於警詢中之供述並無重大歧異，亦無傳聞法則例
    外之適用，應認上開共同被告蔡宗韋於警詢中之供述，無證
    據能力。
二、按通訊監察之譯文，係員警於審判外將監聽所得資料以現譯
    方式整理後予以記錄而得，而國家基於犯罪偵查之目的，對
    被告進行通訊監察，依法定程序執行監聽取得之錄音，係以
    錄音設備之機械作用，真實保存當時通訊之內容，如通訊一
    方為受監察人，司法警察在監聽中蒐集所得之通訊者對話，
    若其通話本身即係被告進行犯罪中構成犯罪事實之部分內容
    ，自與所謂「審判外之陳述」無涉，應不受傳聞法則之規範
    ，當然具有證據能力。至司法警察依據監聽錄音結果予以翻
    譯而製作之監聽譯文，屬於文書證據之一種，倘被告或訴訟
    關係人對該通訊監察譯文之真實性並不爭執，即無勘驗辨認
    其錄音聲音之調查必要性（最高法院99年度台上字第7876號
    判決參照）。經查，本案卷附之通訊監察譯文，有該通訊監
    察書在卷可按（見本院訴字卷第117頁至第128頁），其監聽
    錄音蒐證程序應屬合法，復觀諸其譯文內容，亦各標明通話
    雙方之電話號碼、通話日期及時間等，符合監聽之合法性及
    譯文之功能性。被告蔡宗韋、蔣承偉及渠等辯護人對其真實
    性並不爭執，即無勘驗辨認其錄音聲音之調查必要性，本院
    於審判程序亦已踐行提示監聽譯文供當事人辨認並告以要旨
    ，使其表示意見等程序並為辯論，自具有證據能力，而得為
    認定本案犯罪事實之依據。
三、按被告以外之人於審判外之陳述，雖不符刑事訴訟法第159
    之1 至第159 條之4 之規定，而經當事人於審判程序同意作
    為證據，法院審酌該言詞陳述或書面陳述作成時之情況，認
    為適當者，亦得為證據。當事人或辯護人於法院調查證據時
    ，知有第159 條第1 項不得為證據之情形，而未於言詞辯論
    終結前聲明異議者，視為有前項之同意，刑事訴訟法第159
    之 5 定有明文。查被告蔣承偉及其辯護人除對於上述共同
    被告蔡宗韋於警詢之證述部分，認為無證據能力外；檢察官
    、被告蔡宗韋、蔣承偉及渠等辯護人對於本判決所引用如證
    人康智翔之警詢筆錄等傳聞證據，同意作為證據，本院審酌
    上開證據作成時之情狀，並無違法或不當等情形，且與本案
    相關之待證事實具有關聯性，認為以之作為本案之證據亦屬
    適當，爰依前揭規定，認均應有證據能力。
貳、認定犯罪事實所憑之證據及理由：
    訊據被告蔡宗韋坦承於附表一編號一至編號六所示之時間、
    地點，販賣第三級毒品愷他命與蔣承偉3次、陳福山、康智
    翔、賴長杰各1次；另於附表一編號七所示之時間、地點，
    轉讓第三級毒品愷他命與賴長杰1次之事實；被告蔣承偉則
    不諱言於附表二編號一、三所示之時間、地點，販賣第三級
    毒品愷他命與康智翔、賴長杰各1次，並於附表二編號二所
    示之時間、地點，轉讓第三級毒品愷他命與賴長杰1次之事
    實，惟否認有於附表二編號四、五所示之時間、地點，販賣
    第三級毒品愷他命與蔡宗韋，及於100年7月6日某時許，在
    LAMP  PUB內，以2萬元之價格，購入愷他命欲販賣之犯行，
    辯稱：100年5月7日及100年5月30日，在高雄市前鎮區○○
    ○路220巷1號8樓是請蔡宗韋吃愷他命，沒有要販賣；於100
    年7月上旬，在PUB內，以2萬元買愷他命，是因為那時候已
    經沒有毒品，所以臨時起意向小Ｋ買，買來是要自己吃，沒
    有打算賣云云（見本院訴字卷第22頁）；被告蔣承偉之辯護
    人則以：被告蔣承偉之愷他命來自蔡宗韋，衡情被告蔣承偉
    自蔡宗韋處購得毒品後，不可能再回賣與蔡宗韋，否則被告
    蔣承偉如何賺取差價，又蔡宗韋豈會以更高價格購回，因此
    被告蔣承偉提供毒品與蔡宗韋，確係無償並未收取現金，應
    為單純之轉讓，而非販賣；被告蔣承偉係臨時起意才向小Ｋ
    購買愷他命，係為吸食毒品欠缺而購買，且被告蔣承偉既有
    坦承販賣愷他命，所以持有愷他命之低度行為，應為販賣之
    高度行為吸收而不另論罪等情為被告蔣承偉置辯。經查：
一、被告蔡宗韋於附表一編號一至編號六所示之時間、地點，販
    賣愷他命與蔣承偉3次、陳福山、康智翔、賴長杰各1次；另
    於附表一編號七所示之時間、地點，轉讓愷他命與賴長杰1
    次之事實，除據被告蔡宗韋之供述外，核與證人蔣承偉、陳
    福山、康智翔、賴長杰於警詢及偵訊時之證述情節相符，另
    有門號「0000000000」、「0000000000」行動電話之通訊監
    察譯文、航空警察局高雄分局搜索扣押筆錄、航空警察局高
    雄分局扣押物品目錄表、高雄市立凱旋醫院100年8月11日高
    市凱醫驗字第16681號函文暨鑑定書各1份、查獲照片4張；
    復扣得愷他命1小瓶（檢驗前淨重9.393公克）、SONY紅色手
    機1支（序號000000000000000、含SIM卡門號0000000000）
    、ANYCALL黑色手機1支（序號000000000000000、含SIM卡門
    號0000000000），足認被告蔡宗韋之自白與事實相符，被告
    蔡宗韋前揭犯行，應堪認定。
二、被告蔣承偉於附表二編號一、三所示之時間、地點，販賣愷
    他命與康智翔、賴長杰各1次，並於附表二編號二所示之時
    間、地點，轉讓愷他命與賴長杰1次之事實，除據被告蔣承
    偉之供述外，核與證人康智翔、賴長杰於警詢及偵訊時之證
    述情節相符，另有門號0000000000行動電話之雙向通聯紀錄
    、航空警察局高雄分局搜索扣押筆錄、航空警察局高雄分局
    扣押物品目錄表、高雄市立凱旋醫院100年8月11日高市凱醫
    驗字第16681號函文暨鑑定書各1份、查獲照片4張；復扣得
    愷他命1大包、愷他命1小包、電子磅秤1台，足認被告蔣承
    偉之自白與事實相符，被告蔣承偉上述犯行，亦堪認定。
三、被告蔣承偉及其辯護人以前詞置辯，是以本案有疑義，應與
    審究者，厥為：(一)被告蔣承偉是否基於販賣第三級毒品之犯
    意，於附表二編號四所示之時間、地點，販賣愷他命與蔡宗
    韋？(二)被告蔣承偉是否基於販賣第三級毒品之犯意，於附表
    二編號五所示之時間、地點，販賣愷他命與蔡宗韋？(三)被告
    蔣承偉是否基於販賣第三級毒品犯意，於100年7月6日，在
    LAMP  PUB內，以2萬元之價格，購入愷他命欲販賣？本院說
    明得心證之理由如下：
(一)、被告蔣承偉是否基於販賣第三級毒品之犯意，於附表二編號
    四所示之時間、地點，販賣愷他命與蔡宗韋？
１、證人蔡宗韋於偵查中具結證稱：我有於100年5月7日凌晨零
    時許，向蔣承偉購買愷他命施用，交易地點在民權路我的居
    處，這一天是我先叫蔣承偉來找我，我先跟蔣承偉拿4公克
    的愷他命，我沒有給他現金，是以賒帳方式購買，後來隔了
    約1、2個小時，蔣承偉再打電話給我，就是他前述我賣給他
    的部分等語（見偵一卷第131頁）；另證人蔡宗韋於本院審
    理時，經檢察官提示上述偵訊筆錄給蔡宗韋閱覽後，檢察官
    詰問蔡宗韋：「檢察官該次所訊問之問題是否清楚？」，蔡
    宗韋證稱：「清楚」；檢察官詰問蔡宗韋：「你是否是向被
    告蔣承偉購買？」，蔡宗韋證稱：「我本人的意思是這樣」
    ，有本院審理筆錄1份附卷可憑（見本院訴字卷第86頁至第8
    7頁），復參以證人蔡宗韋於偵查中為前揭證述時，有辯護
    人在場，應無違法取供之虞，足認蔡宗韋於100年5月7日凌
    晨零時許，係基於購買愷他命之意思，向被告蔣承偉購買愷
    他命之事實。
２、再者，被告蔣承偉於100年7月14日偵訊時供述：我在100年5
    月7日凌晨3點多，騎機車前往蔡宗韋位於高雄市○○路「皇
    家貴賓」上班地點，我交給他4公克的愷他命，價格1000元
    ，他賒帳等語（見偵二卷第72頁）。嗣於100年8月18日偵訊
    時，與蔡宗韋同在偵查庭，聽聞蔡宗韋前揭證述內容後，供
    稱：對於賒帳方式部分，我其實是沒有想過要跟他拿錢，但
    是蔡宗韋不希望我吃虧，所以叫我還是把帳記下等情（見偵
    二卷第95頁）；佐以在被告蔣承偉住處扣案之字條，內載有
    ：土豆，2000、並在2000上覆寫145等字樣，有字條1張附卷
    可憑（見偵二卷第47頁）。而對於上述字條，被告蔣承偉於
    偵查中供稱：該紙條是我記載，有些是向我借現金，有些是
    向我買毒品賒帳的，我打勾的那些都是買毒品賒帳的，上面
    記載「土豆」就是蔡宗韋，「小康」就是康智翔等情（見偵
    二卷第72頁）；至本院審理時，被告蔣承偉對於上述字條之
    解釋，稱：在無聊的情況下寫該字條，字條上這些人都是我
    認識的人，記這些人名字在字條上是怕忘記，書寫數字是我
    自己想的賒帳方式，不過數字都是不確定的，只有東政、土
    豆、小康是賒帳愷他命部分等語（見本院訴字卷第97頁），
    顯見被告蔣承偉所書寫之記帳字條內，確有綽號「土豆」之
    蔡宗韋賒帳愷他命之記載，再比對被告蔣承偉之供述及上述
    字條上有塗改、修正之痕跡，益證被告蔣承偉主觀上認為蔡
    宗韋向其拿取愷他命尚未給付金錢，為避免遺忘而記載在字
    條上之事實。
３、被告蔣承偉於100年5月7日凌晨零時許，交付4公克愷他命給
    蔡宗韋之事實，業據蔡宗韋證述明確，且為被告蔣承偉所不
    否認，此部分事實應可認定。而該次4公克愷他命究竟賒帳
    多少金額？如同前述，被告蔣承偉認為蔡宗韋係賒帳1千元
    ，且佐以扣案字條內，原載有：土豆，2000之字樣，參照附
    表二編號四、五蔡宗韋確實向被告蔣承偉拿取愷他命而賒帳
    2次之事實，足認被告蔣承偉主觀上4公克愷他命係欲向蔡宗
    韋索取1千元之對價；再考量蔡宗韋、蔣承偉俱不否認同日
    蔡宗韋曾販賣價值2萬1千元之100公克愷他命與蔣承偉乙節
    （即附表一編號二之事實），可知被告蔣承偉於同日購入1
    公克愷他命之成本為210元，而4公克愷他命成本為840元。
    然被告蔣承偉卻欲向蔡宗韋索取4公克愷他命1千元之對價，
    是以被告蔣承偉販賣愷他命與蔡宗韋以營利之意，已昭然若
    揭。
４、何況，被告蔣承偉於100年7月14日於本院羈押庭，經法官向
    被告蔣承偉確認第2次向蔡宗韋購買愷他命之時間、地點，
    被告蔣承偉供稱：因為我在警詢時通聯譯文沒看清楚，應該
    是我跟檢察官說的時間、地點正確；100年5月7日凌晨3時，
    是蔡宗韋跟我買愷他命，地點在民權二路附近，就是陽光情
    人大樓，是蔡宗韋新家附近等語（見本院100年度聲羈字第6
    46號卷第5頁），是以被告蔣承偉前揭所言，係在法官與其
    確認其向蔡宗韋購買愷他命之時間、地點時，所為之陳述，
    在無心防之情形下供出，亦與蔡宗韋上述證述內容相符，另
    有扣案字條可佐，堪認被告蔣承偉確係基於販賣第三級毒品
    之犯意，於附表二編號四所示之時間、地點，販賣愷他命與
    蔡宗韋之事實。
(二)、被告蔣承偉是否基於販賣第三級毒品之犯意，於附表二編號
    五所示之時間、地點，販賣愷他命與蔡宗韋？
１、證人蔡宗韋於偵查中具結證稱：於100年5月30日下午6時，
    有向蔣承偉購買愷他命施用，該次交易地點在我高雄市○○
    路居處，我以賒帳方式購買4公克愷他命等情（見偵一卷第1
    31頁）；如前所述，蔡宗韋於本院審理時，檢察官亦有提示
    上述偵訊筆錄給蔡宗韋閱覽，之後檢察官詰問蔡宗韋：「你
    是否是向被告蔣承偉購買？」，蔡宗韋證稱：「我本人的意
    思是這樣」，有本院審理筆錄1份附卷可憑（見本院訴字卷
    第86頁至第87頁），復參以證人蔡宗韋於偵查中為前揭證述
    時，有辯護人在場，應無違法取供之虞，足認蔡宗韋於100
    年5月30日下午6時許，也是以購買愷他命之意思，向被告蔣
    承偉購買愷他命之事實。
２、另被告蔣承偉於100年7月14日偵訊時供述：100年5月30日下
    午6點多，我在電話中跟蔡宗韋說要過去找他，地點我有點
    忘了，應該是他在民權路上「皇家貴賓」的上班地點，該次
    我交給他4公克愷他命，價格1,000元，但他賒帳等語（見偵
    二卷第72頁）。佐以100年8月18日偵訊，被告聽聞蔡宗韋前
    揭證述後，供稱：對於賒帳方式部分，我其實是沒有想過要
    跟他拿錢，但是蔡宗韋不希望我吃虧，所以叫我還是把帳記
    下等情（見偵二卷第95頁）；再參照前揭扣案之字條，及被
    告蔣承偉於偵、審中對於上述字條之解釋，同理可認被告蔣
    承偉主觀上認為蔡宗韋向其拿取愷他命尚未給付金錢，為避
    免遺忘而記載在字條上之事實。
３、被告蔣承偉於100年5月30日下午6時許，交付4公克愷他命給
    蔡宗韋之事實，業據蔡宗韋證述明確，且為被告蔣承偉所不
    否認，此部分事實應可認定。另被告蔣承偉認為蔡宗韋係賒
    帳1千元，復觀之扣案字條原載有：土豆，2000之字樣，且
    除本次外，被告蔣承偉亦曾於附表二編號四所示之時間、地
    點交付4公克愷他命與蔡宗韋之事實，業經本院認定屬實，
    故蔡宗韋2次對被告蔣承偉各賒帳4公克愷他命，共計2千元
    ，與字條上記載土豆，2000之字樣相符，足認本次被告蔣承
    偉主觀上也是要向蔡宗韋索取1千元之對價；復觀之同一時
    期，被告蔣承偉購入愷他命之成本，最高為附表一編號一
    之100公克代價23,000元，相當於1公克愷他命成本為230元
    ，故被告蔣承偉交付與蔡宗韋之4公克愷他命成本最高為920
    元。但被告蔣承偉卻欲向蔡宗韋索取4公克愷他命1千元之對
    價，顯見被告蔣承偉有販賣愷他命與蔡宗韋以營利之意甚明
    。
４、綜上，由證人蔡宗韋之證述及被告蔣承偉亦不諱言曾交付愷
    他命與蔡宗韋之不利於己供述，佐以扣案字條上之記載，堪
    認被告蔣承偉確係基於販賣第三級毒品之犯意，於附表二編
    號五所示之時間、地點，販賣愷他命與蔡宗韋之事實。
(三)、被告蔣承偉是否基於販賣第三級毒品犯意，於100年7月6日
    某時許，在LAMP  PUB內，以2萬元之價格，購入愷他命欲販
    賣？
１、警方於100年7月13日13時50分許，在被告蔣承偉位於高雄市
    ○○區○○路23號4樓住處，查獲大、小包愷他命各1包、電
    子磅秤1台等物，其中大包愷他命毛重80.52公克、小包愷他
    命毛重1.17公克，送高雄市立凱旋醫院檢驗後，確認該2包
    內容物確實為第三級毒品愷他命（Ketamine），大包愷他命
    檢驗前淨重79.206公克、純度66.61﹪；小包愷他命檢驗前
    淨重0.919公克、純度61.92﹪各節，有航空警察局高雄分局
    搜索扣押筆錄、航空警察局高雄分局搜索扣押目錄表各1份
    、毒品秤重照片2張、高雄市立凱旋醫院100年8月11日高市
    凱醫驗字第16681、16682號濫用藥物成品檢驗鑑定書2份附
    卷可稽（見偵一卷第136頁至第137頁、偵二卷第12頁至第17
    頁），足認被告蔣承偉於警方查獲時，持有大量愷他命之事
    實。
２、又被告蔣承偉於100年7月13日警詢時，供稱：大包是於我床
    上所蓋之棉被下取出，另小包是於我房間電腦桌前查獲的，
    該小包毒品是供我自己吸食，大包毒品是用來分裝販賣的，
    1大包愷他命是在上星期三，在高雄市85大樓前1間LAMP夜店
    內向綽號小K以2萬元購得等語（見偵二卷第6頁、第9頁）；
    參諸被告蔣承偉於偵訊時，亦供稱：扣案愷他命2包是上星
    期從LAMP  PUB內，向1位綽號「小Ｋ」的男子買來的，我不
    知道如何聯絡他，是之前喝酒認識的，他有跟我說可以跟他
    買愷他命，我當天是以2萬元買這2包，小包的愷他命是我自
    己要施用，大包的愷他命是要拿來賣的等情（見偵二卷第72
    頁），足認被告蔣承偉於警、偵訊時，已坦承向綽號「小Ｋ
    」販入愷他命係為販賣之主觀犯意。
３、至於，被告蔣承偉為何會販賣愷他命乙節，被告蔣承偉於警
    詢時，係供稱：今年（即100年）4月初左右，蔡宗韋知道我
    沒有工作，沒有收入，由於蔡宗韋之前有在販賣毒品，所以
    我將當兵所存之薪水約2萬3千元交給蔡宗韋，並請他幫我購
    買毒品愷他命100公克，當時他就將一些平常會向他購毒吸
    食之人的電話號碼交給我，並當有人撥他的電話要買毒品時
    ，他就會打給我，並告知買毒之人的電話號碼，叫我去聯絡
    處理等語（見偵二卷第7頁）；於偵訊時亦供稱：國中打籃
    球時認識蔡宗韋，約6、7年了，今年4月7日，因為我當時缺
    錢用，我知道蔡宗韋有在賣毒品，我主動找他，表示請他引
    介客戶給我，我拿現金給蔡宗韋買一定量的愷他命，自己再
    出去賣，我的客戶來源開始是蔡宗韋的原本客戶，後來我有
    自己在外面認識，與蔡宗韋沒有分帳，都是我拿現金跟他買
    愷他命，他給我毒品等情（見偵二卷第70頁）；而於本院審
    理時係稱：我因為公共危險的前科，有1筆債務要賠償給租
    車行12萬元，為了解決這條債務，不得已只好販賣毒品等語
    （見本院訴字卷第103頁），顯見被告蔣承偉之經濟能力欠
    佳，且打從100年4月一開始被告蔣承偉向蔡宗韋購入愷他命
    之際，即有出售與他人牟利之意；至100年7月6日，被告蔣
    承偉向綽號「小K」購入2萬元愷他命之期間，僅約3個月，
    復參酌被告蔣承偉自承：我高職畢業後就去當兵，於100年4
    月4日服役完畢，本案前是從事小吃部服務生，有無工作不
    一定等情（見本院100年度聲羈字第646號卷第7頁；本院訴
    字卷第103頁），及被告蔣承偉有施用愷他命之事實，有高
    雄市立凱旋醫院濫用藥物尿液檢驗報告1份在卷可憑（見偵
    二卷第102頁），依被告蔣承偉之財力，實無闊綽到1次購入
    2萬元愷他命供自己施用；是以被告蔣承偉於本院審理時，
    辯稱：那時候已經沒有毒品了，所以臨時起意跟小Ｋ買，買
    來的毒品要自己吃，沒有打算要賣云云，為卸責之詞；故被
    告蔣承偉於警詢及偵訊時之供述，應可採信。
４、綜上，由被告蔣承偉於警詢及偵訊時之供述，佐以被告蔣承
    偉有施用愷他命之習性及其經濟能力，再參照查扣之愷他命
    數量甚多，並有電子磅秤1台以供分裝用，另被告蔣承偉亦
    曾販賣愷他命與康智翔、賴長杰等情，堪認被告蔣承偉係基
    於販賣第三級毒品犯意，於100年7月6日，在LAMP PUB內，
    以2萬元之價格，購入愷他命欲販賣之事實。
四、除上開業已認定，被告蔣承偉於附表二編號四、五所示，販
    賣愷他命與蔡宗韋，具有營利之意圖外；另參酌被告蔡宗韋
    於本院審理時，審判長詢問被告蔡宗韋之職業，被告蔡宗韋
    稱：作苦工，作捷運的勞工，1天工資1千元，是以天數計算
    ，是利用晚上的時間販賣愷他命等語（見本院訴字卷第103
    頁），顯見被告蔡宗韋經濟能力欠佳，佐以有施用愷他命之
    習性，並自認利用晚上的時間販賣愷他命為其職業，堪認被
    告蔡宗韋於附表一編號一至六所示販賣愷他命與蔣承偉3次
    、陳福山、康智翔、賴長杰各1次，均有營利之意圖。又被
    告蔣承偉於100年7月14日本院羈押庭訊問時，經法官向被告
    蔣承偉訊問：「賣1包1,000元、1,200元、1,500元愷他命可
    賺多少？」，被告蔣承偉供稱：「分別為200、400、700元
    不等」，有訊問筆錄1份在卷可明（見本院100年度聲羈字第
    646號卷第6頁），再衡之被告蔣承偉的經濟能力，亦足認被
    告蔣承偉於附表二編號一、三所示，販賣愷他命與康智翔、
    賴長杰各1次，及於100年7月6日販入愷他命時，俱有營利之
    意圖。
五、至被告蔣承偉為何於100年5月7日先出售4公克愷他命給蔡宗
    韋，再向蔡宗韋購買100公克愷他命？證人蔡宗韋於本院審
    理時，證稱：因為我的東西是大量的，可是我吸食的是小量
    ，大量的沒有辦法動，必需以金錢購買的方式，才能吸食，
    所以我打電話給蔣承偉，是以免錢的方式吸食小包的，他來
    找我時，我以大包的販賣給他等語（見本院訴字卷第87頁）
    ，是以蔡宗韋前揭證述，除「免錢的方式吸食小包」，與「
    必需以金錢購買的方式，才能吸食」，是前、後相矛盾，應
    係蔡宗韋迴護被告蔣承偉之詞外，可知蔡宗韋為避免動用整
    包100公克愷他命，導致該整包愷他命價值驟降，因而向被
    告蔣承偉以賒帳方式，購買愷他命之事實，與常情相符，足
    認被告蔣承偉之辯護人認為被告蔣承偉實無賣愷他命給上手
    蔡宗韋之必要，委無可採；另被告蔣承偉於100年7月6日，
    在PUB內，以2萬元之價格購入愷他命乙節，為被告蔣承偉所
    不否認，故被告蔣承偉係於附表二編號一、三至五所示販賣
    愷他命之犯行後，才購入查獲之愷他命，自難為前揭販賣愷
    他命所吸收，從而，被告蔣承偉之辯護人認該行為不另論罪
    ，亦屬無據。
六、綜合上情，被告蔡宗韋於附表一編號一至六販賣愷他命及附
    表一編號七轉讓愷他命之事實；與被告蔣承偉於附表二編號
    一至編號六販賣或轉讓愷他命之事實，皆事證明確，被告蔡
    宗韋、蔣承偉犯行均堪認定，應予依法論科。
參、論罪科刑部分：
一、按愷他命為毒品危害防制條例第2條第2項第3款所定之第三
    級毒品，不得非法販賣、轉讓、持有。是核被告蔡宗韋就附
    表一編號一至編號六所為，均係違反毒品危害防制條例第4
    條第3項之販賣第三級毒品罪；就附表一編號七所為，係違
    反毒品危害防制條例第8條第3項之轉讓第三級毒品罪。另核
    被告蔣承偉就附表二編號一、編號三至編號六所為，皆係違
    反毒品危害防制條例第4條第3項之販賣第三級毒品罪；就附
    表二編號二所為，係違反毒品危害防制條例第8條第3項之轉
    讓第三級毒品罪；被告蔣承偉於販賣前持有第三級毒品愷他
    命之純質淨重共計53.328公克，已超過20公克以上，有高雄
    市立凱旋醫院濫用藥物成品檢驗鑑定書1份附卷足憑（見偵
    一卷第137頁），故被告蔣承偉持有愷他命之低度行為，為
    附表二編號六販賣愷他命之高度行為所吸收，不另論罪。至
    起訴意旨認被告蔣承偉就附表二編號六部分，係違反毒品危
    害防制條例第5條第2項之意圖販賣而持有第三級毒品罪，尚
    有未洽，惟其社會基本事實同一，本應予變更起訴法條，但
    公訴檢察官業已更正，爰不另變更起訴法條，附此敘明。又
    被告蔡宗韋、蔣承偉所犯分別如附表一、二所示犯行，其犯
    意各別、行為互殊，均應予以分論併罰。
二、再按毒品危害條例第17條第2項規定：「犯第4條至第8條之
    罪於偵查及審判中均自白者，減輕其刑。」係指偵查及審判
    中均有自白犯罪而言，故僅須被告於偵、審中均曾經自白，
    即得認有該條項之適用，不以始終承認為必要。又自白乃對
    自己之犯罪事實全部或主要部分為肯定供述之謂，且非以其
    係有罪之肯定為必要，縱時日、處所、行為態樣等非構成犯
    罪事實之要素略有不符，或另有阻卻違法、阻卻責任事由存
    在之主張，亦不影響其為自白，有最高法院99年度台上字第
    4962號、100年度台上字第2187號判決意旨可資參照。查：
(一)、被告蔡宗韋部分：
    被告蔡宗韋就附表一編號一至七所為販賣或轉讓第三級毒品
    犯行，於偵查及本院審理中均自白犯罪，自應依毒品危害防
    制條例第17條第2項規定，減輕其刑。
(二)、被告蔣承偉部分：
１、被告蔣承偉就附表二編號一至三所為販賣或轉讓第三級毒品
    犯行，於偵查及本院審理中均自白犯罪，自應依毒品危害防
    制條例第17條第2項規定，減輕其刑。
２、被告蔣承偉就附表二編號四至五所為販賣第三級毒品與蔡宗
    韋犯行部分，於100年7月14日偵訊時已自白犯行（見偵二卷
    第72頁）；嗣於本院審理時亦不諱言附表二編號四至五所示
    時間、地點，有交付愷他命與蔡宗韋，且蔡宗韋賒帳的事實
    ，僅辯稱：我們的共識「賒帳」就是實質上不算錢，但是帳
    目還是會記著等語（見本院訴字卷第95頁反面、第97頁至第
    98頁），揆諸前揭最高法院判決意旨，足認被告蔣承偉之供
    述已該當販賣第三級毒品之構成要件事實，至於被告蔣承偉
    另稱「賒帳就是實質上不算錢」一語，僅為其對有關犯罪情
    節之辯述，不能因此謂非自白，故仍應依毒品危害防制條例
    第17條第2項規定，減輕附表二編號四至五所示犯行之刑。
３、被告蔣承偉就附表二編號六所示於100年7月6日，在PUB內，
    販入第三級毒品欲販賣乙節，雖於警、偵訊時已坦承犯行，
    惟被告蔣承偉於本院審理時，均否認購入前揭愷他命係為販
    賣等情（見本院訴字卷第22頁、第46頁反面、第99頁），故
    被告蔣承偉對於附表二編號六所示之事實，於審理時並未自
    白犯行，是無法依毒品危害防制條例第17條第2項規定，減
    輕其刑。
三、本院審酌下列各部分，以被告蔡宗韋、蔣承偉之責任為基礎
    ，本於比例、平等及罪刑相當原則為整體之評價，使罪刑均
    衡，輕重得宜。
(一)、犯罪行為部分：
    被告蔡宗韋、蔣承偉本身有施用愷他命之習性，皆明知愷他
    命對於人體危害甚鉅，竟販售圖利，或轉讓與他人施用，助
    長毒品氾濫，戕害他人身心健康，對社會治安造成不良影響
    ；且查獲時，被告蔣承偉持有愷他命，高達淨重80.125公克
    ，而被告蔡宗韋販賣與蔣承偉3次愷他命，皆重達100公克，
    數量甚多，足認渠等行為實不可取，應予非難；另被告蔡宗
    韋為被告蔣承偉之學長，不知豎立良好典範，知悉被告蔣承
    偉甫退伍，缺錢花用，卻出售愷他命給被告蔣承偉販賣，並
    將購毒者之聯繫方式，一併提供與被告蔣承偉，其犯行之可
    責性，自較被告蔣承偉為重，應予不同之量刑評價。
(二)、被告行為人部分：
１、被告蔡宗韋於偵查及本院審理時，坦承犯行不諱，犯後態度
    良好。另考量被告蔡宗韋年僅22歲，為國中畢業之智識程度
    ，家庭勉持，作苦工，卻利用晚上時間販賣愷他命謀生等情
    （見偵一卷第6頁、本院訴字卷第103頁），足認其經濟況狀
    不佳，但犯罪動機可議；又被告蔡宗韋無前科紀錄，此觀臺
    灣高等法院被告前案紀錄表1份在卷自明，素行非劣。
２、被告蔣承偉於偵查中坦承全部犯行；至本院審理時卻否認部
    分行為，特別是對於附表二編號六販入愷他命欲販賣部分，
    辯稱：我之前會說「小包要拿來用，大包要拿來賣」，是因
    為當時我也不知道要怎麼向警察說，我以為這樣會比較快交
    保，檢察官並無暗示我等語（見本院訴字卷第98頁）；衡情
    ，被告蔣承偉既無販入愷他命欲販賣之意，實無向警察、檢
    察官自白之必要，此反彰顯被告蔣承偉避重就輕之心態；另
    考量被告蔣承偉為高職畢業之智識程度，家庭經濟狀況為勉
    持，本案查獲前在小吃部擔任服務生，有無工作不一定；未
    婚與父母同住等情（見偵二卷第5頁、本院訴字卷第103頁）
    ；復考量被告蔣承偉曾有飆車之公共危險紀錄，此有臺灣高
    等法院被告前案紀錄表1份在卷足考，素行欠佳。
(三)、量刑評價：
    本件綜合上情，復衡諸毒品危害防制條例第4條第3項販賣第
    三級毒品，為最輕本刑5年以上有期徒刑之罪；及毒品危害
    防制條例第8條第3項轉讓第三級毒品，為3年以下有期徒刑
    之罪；另被告蔡宗韋因偵、審中自白全部犯行；被告蔣承偉
    偵、審中自白附表二編號一至五之犯行，均依毒品危害防制
    條例第17條第2項規定減輕其刑；又斟酌被告蔡宗韋於附表
    一編號一至三所販賣毒品愷他命數量各為100公克，且所得
    金額較多等項予以綜合判斷，分別量處如主文所示之宣告刑
    ，以資懲儆。
(四)、末按，數罪定其應執行刑時，除應就各別刑罰規範之目的、
    輕重罪間體系之平衡、整體犯罪非難評價、各行為彼此間之
    偶發性、與被告前科之關聯性、各行為所侵害法益之專屬性
    或同一性、數罪對法益侵害之加重效應、罪數所反映之被告
    人格特性與犯罪傾向、社會對特定犯罪例如一再殺人或販毒
    行為處罰之期待等，為綜合判斷外，尤須參酌上開實現刑罰
    公平性，以杜絕僥倖、減少犯罪之立法意旨，為妥適之裁量
    （最高法院97年度臺上字第2017號判決）。本院審酌被告蔡
    宗韋販賣或轉讓之對象僅有蔣承偉、陳福山、康智翔、賴長
    杰4人；被告蔣承偉販賣或轉讓之對象只有康智翔、賴長杰
    、蔡宗韋3人，且被告蔡宗韋販賣或轉讓愷他命之犯罪時間
    在100年4月至100年6月間；被告蔣承偉販賣或轉讓愷他命之
    犯罪時間在100年5月至100年7月間，渠等犯罪時間甚短，對
    法益侵害之加重效應不大，又被告蔡宗韋販毒牟取不法利益
    亦僅合計6萬8千5百元，被告蔣承偉販毒牟取不法利益合計2
    千1百元，其2人不僅獲利不多，販賣數量、模式、次數等整
    體犯罪之非難評價，亦難與中、大盤毒梟者相提併論；而被
    告蔡宗韋於附表一所示7次宣告刑，累計為有期徒刑18年10
    月；被告蔣承偉於附表二所示6次宣告刑，累計為有期徒刑
    15年8月；是以公訴檢察官具體求處被告蔡宗韋應執行有期
    徒刑20年、被告蔣承偉應執行有期徒刑20年11月，未考量其
    法益侵害之加重效應不大，及被告蔡宗韋、蔣承偉之角色分
    配有別，實屬過苛，爰綜合上開各情判斷，定其應執行之刑
    如主文所示，應較妥適。
(五)、至被告蔡宗韋之辯護人以：被告蔡宗韋僅22歲，非常年輕，
    請審酌刑法第59條情輕法重等語為被告蔡宗韋置辯；而被告
    蔣承偉之辯護人亦以：被告蔣承偉販賣或轉讓愷他命之數量
    不多，所得非鉅等情為被告蔣承偉置辯。惟按刑法第59條之
    酌量減輕其刑，必須犯罪另有特殊原因與環境等情狀，在客
    觀上足以引起一般同情，認為即予宣告法定低度刑期，猶嫌
    過重者，始有其適用，有最高法院28年上字第1064號、51年
    台上字第899號判例意旨可資參照，查被告蔡宗韋於本件上
    開犯罪後均自白犯行；而被告蔣承偉於附表二編號一至五犯
    行，亦有偵、審中自白犯行，實難謂經依毒品危害防制條例
    第17條第2項減刑後之法定刑期猶嫌過重；至於被告蔣承偉
    對於附表二編號六部分，否認犯行，且持有之愷他命高達淨
    重80.125公克，亦無情輕法重之事由，故前揭辯護人主張依
    刑法第59條予以酌減其刑，俱無足採，附此敘明。
肆、沒收部分：
一、按愷他命（Ketamine；俗稱「Ｋ他命」）係毒品危害防制條
    例第2條第2項第3款所定之第三級毒品，應認係違禁物。又
    販賣愷他命而被查獲，其所販賣之愷他命，係供實行販賣犯
    罪行為所使用之目的物，亦屬供犯罪所用之物。而供犯罪所
    用之物併具違禁物之性質者，因違禁物不問是否屬於犯罪行
    為人所有，均應宣告沒收，自應優先適用刑法第38條第1項
    第1款之規定，有最高法院100年度第3次刑事庭會議決議可
    資參照。另按查獲之剩餘毒品，祗能於最後1次之販賣於毒
    品罪宣告沒收銷燬，不得於各次販賣毒品罪均宣告沒收銷燬
    （最高法院97年度臺上字第4068號判決意旨參照）。經查：
(一)、本案在被告蔡宗韋前揭租賃處查扣之白色粉末結晶1瓶（檢
    驗前淨重為9.393公克；檢驗後淨重為9.332公克），經送高
    雄市立凱旋醫院檢驗，鑑驗結果確含愷他命成份乙節，有上
    開院100年8月11日高市凱醫驗字第16682號濫用藥物成品檢
    驗鑑定書1份附卷足參，且為被告蔡宗韋販賣第三級毒品愷
    他命而持有，揆諸前揭刑事庭會議決議，應屬違禁物；是上
    開扣案之第三級毒品愷他命1瓶，不問屬於犯人與否，應依
    刑法第38條第1項第1款規定，並於查扣前被告最後1次販賣
    第三級毒品犯行即附表一編號三100年5月13日，在高雄市前
    鎮區○○○路220巷1號8樓，販賣愷他命與蔣承偉該次宣告
    刑項下，宣告沒收銷燬之。至上開第三級毒品愷他命之瓶子
    1 個，係供包裝上開毒品之用，縱於檢測時將上開毒品取出
    ，仍有微量毒品沾附其上無法析離，是仍應與上開毒品一併
    諭知沒收銷燬之。又扣案第三級毒品愷他命送鑑定耗損部分
    ，既因鑑定而為滅失，自無庸宣告沒收銷燬。
(二)、本案在被告蔣承偉前揭住處查扣之白色粉末結晶2包（檢驗
    前淨重各為79.206公克、0.919公克，合計檢驗前淨重為80.
    125公克；檢驗後淨重各為79.024公克、0.864公克，合計檢
    驗後淨重為79.888公克），經送高雄市立凱旋醫院檢驗，鑑
    驗結果確含愷他命成份乙節，有上開院100年8月11日高市凱
    醫驗字第16682號濫用藥物成品檢驗鑑定書1份附卷足參，且
    為被告蔣承偉販賣第三級毒品愷他命而持有之純質淨重超過
    20公克之第三級毒品，揆諸前揭刑事庭會議決議，應屬違禁
    物；是上開扣案之第三級毒品愷他命2包，不問屬於犯人與
    否，應依刑法第38條第1項第1款規定，並於附表二編號六即
    100年7月6日，被告蔣承偉在高雄市LAMP PUB內，以2萬元之
    價格，購入愷他命欲販賣之該次宣告刑項下，宣告沒收銷燬
    之。至上開第三級毒品愷他命之包裝袋2個，係供包裝上開
    毒品之用，縱於檢測時將上開毒品取出，仍有微量毒品沾附
    其上無法析離，是仍應與上開毒品一併諭知沒收銷燬之。又
    扣案第三級毒品愷他命送鑑定耗損部分，既因鑑定而為滅失
    ，自無庸宣告沒收銷燬。
二、另扣案(一)被告蔡宗韋所使用之SONY紅色手機1支（序號00000
    0000000000、含門號0000000000之SIM卡1張），係被告蔡宗
    韋用以聯絡附表一編號一至三、六、七販賣或轉讓第三級毒
    品所用之物；(二)被告蔡宗韋所使用之ANYCALL黑色手機1支（
    序號000000000000000、含門號0000000000之SIM卡1張），
    係被告蔡宗韋用以聯絡附表一編號四至五販賣第三級毒品所
    用之物，且為被告蔡宗韋所有，業據被告蔡宗韋供承無訛（
    見本院訴字卷第90頁反面），爰依毒品危害防制條例第19條
    第1項之規定，於各別販賣或轉讓毒品罪項下，宣告沒收之
    。
三、又扣案被告蔣承偉所有之電子磅秤1台，為被告蔣承偉秤重
    及分裝愷他命所用，亦據被告蔣承偉供承在卷（見偵二字卷
    第72頁），係被告蔣承偉於附表二編號一至編號五販賣或轉
    讓第三級毒品所用之物，爰依毒品危害防制條例第19條第1
    項之規定，於各別販賣或轉讓毒品罪項下，宣告沒收之。
四、被告蔡宗韋所為如附表一編號一至六所示販賣第三級毒品犯
    行6次之所得，分別為23,000元、21,000元、21,000元、500
    元、1,500元、1,500元，合計共68,500元；被告蔣承偉所為
    如附表二編號一、三所示販賣第三級毒品犯行2次之所得，
    各為1,500元、600元，共計2,100元，雖均未扣案，仍應依
    毒品危害防制條例第19條第1項規定，於各罪刑項下併宣告
    沒收，如全部或一部不能沒收時以其財產抵償之。至被告蔣
    承偉如附表二編號四、五所示販賣第三級毒品給蔡宗韋部分
    ，因蔡宗韋以賒帳方式向被告蔣承偉購得毒品，故被告蔣承
    偉此部分既無犯罪所得財物，爰不予以宣告沒收。
五、在被告蔡宗韋處扣得咖啡因1包（毛重13.79公克）、吸食器
    1支，均與被告蔡宗韋於附表一所示之犯行無關；而在被告
    蔣承偉處所扣得，已使用過之夾鏈袋4小包、被告蔣承偉所
    使用之三星牌白色手機1支（序號000000000000000、含門號
    0000000000之SIM卡1張）、NOKIA黑色手機1支（序號000000
    000000000、含門號0000000000之SIM卡1張），分別是被告
    蔣承偉施用愷他命所剩餘之物（見本院訴字卷第91頁反面）
    ，且該行動電話或門號，亦非被告蔣承偉用以聯繫附表二所
    示各犯行所用之物，爰均不諭知沒收。
六、又被告蔣承偉所有用以聯繫附表二編號一至五所用之門號00
    00000000號不詳廠牌手機，雖已遺失而未扣案，業據被告蔣
    承偉陳述明確（見偵二卷第6頁、第69頁），依據最高法院
    100年度台上字第2955號判決意旨，仍應依毒品危害防制條
    例第19條第1項規定，在該罪項下諭知沒收，並諭知如全部
    或一部不能沒收時，猶應就該手機（含門號晶片）部分追徵
    其價額。
據上論斷，依刑事訴訟法第299 條第1 項前段，毒品危害防制條
例第4條第3項、第8條第3項、第17條第2項、第19條第1項，刑法
第11條、第51條第5款、第9款、刑法第38條第1項第1款，判決如
主文。
本案經檢察官曾財和到庭執行職務。
中    華    民    國   100    年    10    月    26    日
              刑事第十二庭  審判長  法  官  黃建榮
                                    法  官  王榆富
                                    法  官  陳川傑
以上正本證明與原本無異。
如不服本判決應於收受送達後10日內向本院提出上訴書狀，並應
敘述具體理由；如未敘述上訴理由者，應於上訴期間屆滿後20日
內向本院補提理由書（均須按他造當事人之人數附繕本）「切勿
逕送上級法院」。
中    華    民    國   100    年    10    月    27    日
                                    書記官  林昭吟
附錄本判決論罪法條：
毒品危害防制條例第4條
製造、運輸、販賣第一級毒品者，處死刑或無期徒刑；處無期徒
刑者，得併科新臺幣 2 千萬元以下罰金。
製造、運輸、販賣第二級毒品者，處無期徒刑或 7 年以上有期
徒刑，得併科新臺幣 1 千萬元以下罰金。
製造、運輸、販賣第三級毒品者，處 5 年以上有期徒刑，得併
科新臺幣 7 百萬元以下罰金。
製造、運輸、販賣第四級毒品者，處 3 年以上 10 年以下有期
徒刑，得併科新臺幣 3 百萬元以下罰金。
製造、運輸、販賣專供製造或施用毒品之器具者，處 1 年以上
7 年以下有期徒刑，得併科新臺幣 1 百萬元以下罰金。
前五項之未遂犯罰之。
毒品危害防制條例第8條
轉讓第一級毒品者，處 1 年以上 7 年以下有期徒刑，得併科新
臺幣 1 百萬元以下罰金。
轉讓第二級毒品者，處 6 月以上 5 年以下有期徒刑，得併科新
臺幣 70 萬元以下罰金。
轉讓第三級毒品者，處 3 年以下有期徒刑，得併科新臺幣 30
萬元以下罰金。
轉讓第四級毒品者，處 1 年以下有期徒刑，得併科新臺幣 10
萬元以下罰金。
前四項之未遂犯罰之。
轉讓毒品達一定數量者，加重其刑至二分之一，其標準由行政院
定之。
附表一：被告蔡宗韋販賣或轉讓第三級毒品部分：
┌──┬────┬────────┬─────────────────┬────┬─────────┐
│編號│交易對象│ 交易時間及地點 │         交   易   方   式        │所得財物│     主    文     │
├──┼────┼────────┼─────────────────┼────┼─────────┤
│ 一 │蔣承偉  │100年4月6日凌晨1│蔡宗韋於100年4月6日凌晨1時6分許至 │23,000元│蔡宗韋販賣第三級毒│
│    │        │時6分許至同日凌 │同日凌晨2時18分許，多次持其所有之 │        │品，處有期徒刑參年│
│    │        │晨2時18分之期間 │門號「0000000000」行動電話，與蔣承│        │陸月，扣案SONY紅色│
│    │        ├────────┤偉所有之門號「0000000000」行動電話│        │手機壹支（序號3546│
│    │        │高雄市苓雅區建國│聯絡，雙方約定見面事宜，蔣承偉即騎│        │00000000000、含門 │
│    │        │一路「漁人碼頭」│乘機車前往左列交易地點，蔡宗韋旋即│        │號0000000000之SIM │
│    │        │KTV包廂內       │以夾鍊袋包裝之愷他命100公克交付與 │        │卡壹張）沒收；未扣│
│    │        │                │蔣承偉，蔣承偉亦交付現金23,000元給│        │案販賣毒品所得新臺│
│    │        │                │蔡宗韋。                          │        │幣貳萬參仟元沒收之│
│    │        │                │                                  │        │，如全部或一部不能│
│    │        │                │                                  │        │沒收時，以其財產抵│
│    │        │                │                                  │        │償之。            │
├──┼────┼────────┼─────────────────┼────┼─────────┤
│ 二 │蔣承偉  │100年5月7日凌晨3│蔡宗韋於100年5月8日凌晨3時8分許， │21,000元│蔡宗韋販賣第三級毒│
│    │        │時8分許至同日凌 │持其所有之門號「0000000000」行動電│        │品，處有期徒刑參年│
│    │        │晨3時13分之期間 │話，接獲蔣承偉所有之門號「00000000│        │陸月，扣案SONY紅色│
│    │        ├────────┤08」行動電話後，雙方約定見面事宜，│        │手機壹支（序號3546│
│    │        │高雄市前鎮區民權│蔣承偉即騎乘機車前往左列交易地點，│        │00000000000、含門 │
│    │        │二路220巷1號8樓 │蔡宗韋旋即以夾鍊袋包裝之愷他命100 │        │號0000000000之SIM │
│    │        │                │公克交付與蔣承偉，蔣承偉亦交付現金│        │卡壹張）沒收；未扣│
│    │        │                │21,000元給蔡宗韋。                │        │案販賣毒品所得新臺│
│    │        │                │                                  │        │幣貳萬壹仟元沒收之│
│    │        │                │                                  │        │，如全部或一部不能│
│    │        │                │                                  │        │沒收時，以其財產抵│
│    │        │                │                                  │        │償之。            │
├──┼────┼────────┼─────────────────┼────┼─────────┤
│ 三 │蔣承偉  │100年5月13日晚間│蔡宗韋於100年5月13日下午4時許至同 │21,000元│蔡宗韋販賣第三級毒│
│    │        │8時48分許       │日晚上8時48分許，多次持其所有之門 │        │品，處有期徒刑參年│
│    │        ├────────┤號「0000000000」行動電話，與蔣承偉│        │陸月，扣案第三級毒│
│    │        │高雄市前鎮區民權│所有之門號「0000000000」行動電話聯│        │品愷他命壹瓶（含瓶│
│    │        │二路220巷1號8樓 │絡，雙方約定見面事宜，蔣承偉即騎乘│        │子壹個；檢驗後淨重│
│    │        │                │機車前往左列交易地點，蔡宗韋旋即以│        │為玖點參參貳公克）│
│    │        │                │夾鍊袋包裝之愷他命100公克交付與蔣 │        │、SONY紅色手機壹支│
│    │        │                │承偉，蔣承偉亦交付現金21,000元給蔡│        │（序號000000000000│
│    │        │                │宗韋。                            │        │498、含門號0000000│
│    │        │                │                                  │        │277之SIM卡壹張），│
│    │        │                │                                  │        │均沒收；未扣案販賣│
│    │        │                │                                  │        │毒品所得新臺幣貳萬│
│    │        │                │                                  │        │壹仟元沒收之，如全│
│    │        │                │                                  │        │部或一部不能沒收時│
│    │        │                │                                  │        │，以其財產抵償之。│
├──┼────┼────────┼─────────────────┼────┼─────────┤
│ 四 │陳福山  │100年4月20日晚間│蔡宗韋於100年4月20日晚間11時53分許│500元   │蔡宗韋販賣第三級毒│
│    │        │11時53分許至翌日│至翌日凌晨零時12分許，2次持其所有 │        │品，處有期徒刑貳年│
│    │        │凌晨零時12分許  │之門號「0000000000」行動電話，與陳│        │捌月，扣案ANYCALL │
│    │        ├────────┤福山持有之門號「0000000000」行動電│        │黑色手機壹支（序號│
│    │        │高雄市新興區南華│話聯絡，雙方約定見面事宜，陳福山即│        │000000000000000、 │
│    │        │路190號9樓之5附 │騎乘機車前往左列交易地點，蔡宗韋旋│        │含門號0000000000之│
│    │        │近之騎樓        │即以夾鍊袋包裝之愷他命1公克交付與 │        │SIM卡壹張）；未扣 │
│    │        │                │陳福山，陳福山亦交付現金500元給蔡 │        │案販賣毒品所得新臺│
│    │        │                │宗韋。                            │        │幣伍佰元沒收之，如│
│    │        │                │                                  │        │全部或一部不能沒收│
│    │        │                │                                  │        │時，以其財產抵償之│
│    │        │                │                                  │        │。                │
├──┼────┼────────┼─────────────────┼────┼─────────┤
│ 五 │康智翔  │100年4月11日上午│蔡宗韋於100年4月11日上午6時53分許 │1,500元 │蔡宗韋販賣第三級毒│
│    │        │6時53分許至同日 │至上午7時16分許，多次持其所有之門 │        │品，處有期徒刑貳年│
│    │        │上午7時16分許   │號「0000000000」行動電話，與康智翔│        │捌月，扣案ANYCALL │
│    │        ├────────┤持有之門號「0000000000」行動電話聯│        │黑色手機壹支（序號│
│    │        │高雄市前鎮區鄭和│絡，雙方約定見面事宜，康智翔即騎乘│        │000000000000000、 │
│    │        │路、一心路交岔口│機車前往左列交易地點，康智翔旋即以│        │含門號0000000000之│
│    │        │之「麥當勞」附近│夾鍊袋包裝之愷他命4公克交付與康智 │        │SIM卡壹張）；未扣 │
│    │        │                │翔，康智翔則係於交易完成後4、5日始│        │案販賣毒品所得新臺│
│    │        │                │交付現金1,500元給蔡宗韋。         │        │幣壹仟伍佰元沒收之│
│    │        │                │                                  │        │，如全部或一部不能│
│    │        │                │                                  │        │沒收時，以其財產抵│
│    │        │                │                                  │        │償之。            │
├──┼────┼────────┼─────────────────┼────┼─────────┤
│ 六 │賴長杰  │100年4月8日下午1│蔡宗韋於100年4月8日下午1時51分許至│1,500元 │蔡宗韋販賣第三級毒│
│    │        │時51分許至同日下│同日下午2時21分許，3次持其所有之門│        │品，處有期徒刑貳年│
│    │        │午2時21分許     │號「0000000000」行動電話，與賴長杰│        │捌月，扣案SONY紅色│
│    │        ├────────┤持有之門號「0000000000」行動電話聯│        │手機壹支（序號3546│
│    │        │高雄市○○路244 │絡，雙方約定見面事宜，賴長杰即騎乘│        │00000000000、含門 │
│    │        │號              │機車前往左列交易地點，蔡宗韋旋即以│        │號0000000000之SIM │
│    │        │                │夾鍊袋包裝之愷他命4公克交付與賴長 │        │卡壹張）沒收；未扣│
│    │        │                │杰，賴長杰亦交付現金1,500元給蔡宗 │        │案販賣毒品所得新臺│
│    │        │                │韋。                              │        │幣壹仟伍佰元沒收之│
│    │        │                │                                  │        │，如全部或一部不能│
│    │        │                │                                  │        │沒收時，以其財產抵│
│    │        │                │                                  │        │償之。            │
├──┼────┼────────┼─────────────────┼────┼─────────┤
│ 七 │賴長杰  │100年6月23日凌晨│蔡宗韋於100年6月23日凌晨1時51分許 │無償    │蔡宗韋轉讓第三級毒│
│    │        │1時51分許       │，持其所有之門號「0000000000」行動│        │品，處有期徒刑貳月│
│    │        ├────────┤電話，與賴長杰持有之門號「00000000│        │，扣案SONY紅色手機│
│    │        │高雄市苓雅區大順│06」行動電話聯絡，約定見面事宜，賴│        │壹支（序號00000000│
│    │        │路、憲政路口之某│長杰即前往左列地點，蔡宗韋旋即當面│        │0000000、含門號098│
│    │        │薑母鴨店        │以夾鍊袋包裝之愷他命0.5公克無償交 │        │0000000之SIM卡壹張│
│    │        │                │付予賴長杰。                      │        │）沒收。          │
└──┴────┴────────┴─────────────────┴────┴─────────┘
附表二：被告蔣承偉販賣或轉讓第三級毒品部分：
┌──┬────┬────────┬─────────────────┬────┬─────────┐
│編號│交易對象│交易時間及地點  │交易方式                          │所得財物│     主    文     │
├──┼────┼────────┼─────────────────┼────┼─────────┤
│ 一 │康智翔  │100年5月5日凌晨 │蔣承偉於100年5月5日凌晨2時許，持其│1,500元 │蔣承偉販賣第三級毒│
│    │        │2時許           │所有門號「0000000000」行動電話，與│        │品，處有期徒刑貳年│
│    │        ├────────┤康智翔持有之門號「0000000000」行動│        │陸月，扣案電子磅秤│
│    │        │高雄市前鎮區和平│電話聯絡，約定見面事宜後，蔣承偉即│        │壹台沒收之；未扣案│
│    │        │二路134巷5號    │騎乘機車前往左列交易地點，旋即當面│        │門號0000000000之不│
│    │        │                │以夾鍊袋包裝之愷他命4公克交付與康 │        │詳廠牌手機壹支（含│
│    │        │                │智翔，康智翔亦當場交付現金1,500元 │        │前揭門號SIM卡壹張 │
│    │        │                │給蔣承偉。                        │        │）、販賣毒品所得新│
│    │        │                │                                  │        │臺幣壹仟伍佰元，均│
│    │        │                │                                  │        │沒收之，如全部或一│
│    │        │                │                                  │        │部不能沒收時，手機│
│    │        │                │                                  │        │部分，追徵其價額，│
│    │        │                │                                  │        │販賣毒品所得部分，│
│    │        │                │                                  │        │以其財產抵償之。  │
├──┼────┼────────┼─────────────────┼────┼─────────┤
│ 二 │賴長杰  │100年5月上旬某日│蔣承偉於100年5月上旬某日某時許，持│無償    │蔣承偉轉讓第三級毒│
│    │        │某時許          │其所有門號「0000000000」行動電話，│        │品，處有期徒刑貳月│
│    │        ├────────┤與賴長杰持有之門號「0000000000」行│        │，扣案電子磅秤壹台│
│    │        │高雄市苓雅區武廟│動電話聯絡，約定見面事宜後，蔣承偉│        │沒收之；未扣案門號│
│    │        │路244號         │即騎乘機車前往左列交易地點，旋即當│        │0000000000之不詳廠│
│    │        │                │面以夾鍊袋包裝之愷他命1公克無償交 │        │牌手機壹支（含前揭│
│    │        │                │付給賴長杰。                      │        │門號SIM卡壹張）， │
│    │        │                │                                  │        │沒收之，如全部或一│
│    │        │                │                                  │        │部不能沒收時，追徵│
│    │        │                │                                  │        │其價額。          │
├──┼────┼────────┼─────────────────┼────┼─────────┤
│ 三 │賴長杰  │100年5月下旬某時│蔣承偉於100年5月下旬某時許，持其所│600元   │蔣承偉販賣第三級毒│
│    │        │許              │有門號「0000000000」行動電話，與賴│        │品，處有期徒刑貳年│
│    │        ├────────┤長杰持有之門號「0000000000」行動電│        │陸月，扣案電子磅秤│
│    │        │高雄市苓雅區武廟│話聯絡，約定見面事宜後，蔣承偉即騎│        │壹台沒收之；未扣案│
│    │        │路244號         │乘機車前往左列交易地點，旋即當面以│        │門號0000000000之不│
│    │        │                │夾鍊袋包裝之愷他命約2公克交付與賴 │        │詳廠牌手機壹支（含│
│    │        │                │長杰（檢察官起訴書誤載為康智翔），│        │前揭門號SIM卡壹張 │
│    │        │                │賴長杰（檢察官起訴書誤載為康智翔）│        │）、販賣毒品所得新│
│    │        │                │亦當場交付現金600元給蔣承偉。     │        │臺幣陸佰元沒收之，│
│    │        │                │                                  │        │如全部或一部不能沒│
│    │        │                │                                  │        │收時，手機部分，追│
│    │        │                │                                  │        │徵其價額，販賣毒品│
│    │        │                │                                  │        │所得部分，以其財產│
│    │        │                │                                  │        │抵償之。          │
├──┼────┼────────┼─────────────────┼────┼─────────┤
│ 四 │蔡宗韋  │100年5月7日凌晨 │蔣承偉於100年5月7日凌晨零時5分許至│（賒帳）│蔣承偉販賣第三級毒│
│    │        │零時5分許至同日 │同日零時27分許，持其所有門號「0971│        │品，處有期徒刑貳年│
│    │        │凌晨零時27分許  │254808」行動電話，與蔡宗韋所有之門│        │捌月，扣案電子磅秤│
│    │        ├────────┤號「0000000000」行動電話聯絡，約定│        │壹台沒收之。未扣案│
│    │        │高雄市前鎮區民權│見面事宜後，蔣承偉即騎乘機車前往左│        │門號0000000000之不│
│    │        │二路220巷1號8樓 │列交易地點，旋即當面以夾鍊袋包裝之│        │詳廠牌手機壹支（含│
│    │        │                │愷他命4公克交付與蔡宗韋，蔡宗韋於 │        │前揭門號SIM卡壹張 │
│    │        │                │該次交易賒帳1千元。               │        │），沒收之，如全部│
│    │        │                │                                  │        │或一部不能沒收時，│
│    │        │                │                                  │        │追徵其價額。      │
├──┼────┼────────┼─────────────────┼────┼─────────┤
│ 五 │蔡宗韋  │100年5月30日下午│蔣承偉於100年5月30日下午6時15分許 │（賒帳）│蔣承偉販賣第三級毒│
│    │        │6時15分許至同日 │至同日下午6時24分許，持門號「09712│        │品，處有期徒刑貳年│
│    │        │下午6時24分許   │54808」行動電話，與蔡宗韋所有之門 │        │捌月，扣案電子磅秤│
│    │        ├────────┤號「0000000000」（起訴書誤載為「09│        │壹台沒收之。未扣案│
│    │        │高雄市前鎮區民權│80000000」）行動電話聯絡，約定見面│        │門號0000000000之不│
│    │        │二路220巷1號8樓 │事宜後，蔣承偉即騎乘機車前往左列交│        │詳廠牌手機壹支（含│
│    │        │                │易地點，旋即當面以夾鍊袋包裝之愷他│        │前揭門號SIM卡壹張 │
│    │        │                │命4公克交付與蔡宗韋，蔡宗韋於該次 │        │），沒收之，如全部│
│    │        │                │交易賒帳1千元。                   │        │或一部不能沒收時，│
│    │        │                │                                  │        │追徵其價額。      │
├──┼────┼────────┼─────────────────┼────┼─────────┤
│ 六 │        │100年7月6日某時 │蔣承偉於左列之時間、地點，以2萬元 │        │蔣承偉販賣第三級毒│
│    │        │許              │之價格，向真實姓名年籍不詳、綽號「│        │品，處有期徒刑伍年│
│    │        ├────────┤小K」之人購入第三級毒品愷他命1大包│        │貳月，扣案愷他命貳│
│    │        │高雄市85大樓附近│、1小包。                         │        │包（含包裝袋貳個；│
│    │        │LAMP PUB內。    │                                  │        │檢驗後淨重各為柒玖│
│    │        │                │                                  │        │點零貳肆公克、零點│
│    │        │                │                                  │        │捌陸肆公克，合計檢│
│    │        │                │                                  │        │驗後淨重為柒玖點捌│
│    │        │                │                                  │        │捌捌公克），均沒收│
│    │        │                │                                  │        │之。              │
└──┴────┴────────┴─────────────────┴────┴─────────┘